臺灣臺中地方法院民事裁定              100年度監字第284號
聲  請  人  崔宗超
相對人即受  賴俊郎
監護宣告人
上列聲請人聲請指定會同開具財產清冊之人之事件，本院裁定如
下：
    主  文
受監護宣告之賴俊郎之財產，指定賴清祥為會同開具財產清冊之
人。
聲請費用新臺幣壹仟元由相對人負擔。
    理  由
一、本件聲請意旨略以：相對人為聲請人配偶崔賴換之胞弟，相
    對人前經本院以70年度監字第7 號民事裁定宣告禁治產，並
    由崔賴換擔任監護人，嗣因崔賴換死亡，於民國76年12月18
    日經本院以76年度監字第16號民事裁定選定聲請人為監護人
    ，茲因有處分相對人之不動產之必要，爰依法請求指定相對
    人之姪兒賴清祥（男、55年10月20日生，國民身分證統一編
    號：Ｚ000000000號）為會同開具財產清冊之人等語。
二、按民法總則中華民國97年5月2日修正之條文施行前，已為禁
    治產宣告者，視為已為監護宣告；繫屬於法院之禁治產事件
    ，其聲請禁治產宣告者，視為聲請監護宣告；聲請撤銷禁治
    產宣告者，視為聲請撤銷監護宣告；並均於修正施行後，適
    用修正後之規定，民法總則施行法第4 條定有明文。上開按
    民法總則中華民國97年5月2日修正之條文，於98年11月23日
    施行，故相對人賴俊郎應視為已受監護宣告，合先敘明。
三、次按受監護宣告之人應置監護人；法院為監護之宣告時，應
    依職權就配偶、四親等內之親屬、最近1 年有同居事實之其
    他親屬、主管機關、社會福利機構或其他適當之人選定1 人
    或數人為監護人，並同時指定會同開具財產清冊之人，修正
    後之民法第1110條、第1111條第1項定有明文。
四、經查：聲請人主張相對人為其配偶崔賴換之胞弟，相對人前
    經本院以70年度監字第7 號民事裁定宣告禁治產在案，並由
    崔賴換擔任監護人，嗣因崔賴換死亡，於76年12月18日經本
    院以76年度監字第16號民事裁定選定聲請人為監護人等情，
    業據聲請人提出戶籍謄本、親屬系統表各1件為證。又相對
    人之父母已歿，且無配偶、子女，賴清祥係相對人之姪兒，
    願意擔任會同開具財產清冊之人，且相對人之親屬賴曾香彩
    、賴雪玉、賴雪如、賴茂榮均同意由賴清祥擔任會同開具財
    產清冊之人，有親屬系統表、親屬團體會議推定監護人說明
    書、會同開具遺產清冊之人說明書、賴清祥出具之同意書在
    卷可稽。是由賴清祥貞擔任相對人之會同開具財產清冊之人
    ，最能符合受監護宣告之人之最佳利益，爰依上揭規定，指
    定賴清祥貞為會同開具遺產清冊之人。另依民法第1113條準
    用同法第1099條之規定，監護人對於受監護人之財產，應依
    規定會同法院指定之人，於2 個月內開具財產清冊，並陳報
    法院，附此敘明。
五、依非訟事件法第21條第2 項、民事訴訟法第95條、第78條，
    裁定如主文。
中    華    民    國   100    年    9     月    13    日
                  家事法庭      法  官  郭妙俐
以上正本係照原本作成
如對本裁定抗告，須於裁定送達後10日之不變期間內，向本院提
出抗告狀。
中    華    民    國   100    年    9     月    13    日
                                書記官